臺灣板橋地方法院刑事判決　　　　　　　99年度訴字第3460號
公　訴　人　臺灣板橋地方法院檢察署檢察官
被　　　告　林承葳
選任辯護人　林月雪律師
　　　　　　江鶴鵬律師
上列被告因妨害性自主案件，經檢察官提起公訴（99年度偵字第
23868號），本院判決如下：
    主  文
林承葳犯強制性交罪，累犯，處有期徒刑肆年貳月。
    事  實
一、林承葳前因偽造文書案件，經臺灣宜蘭地方法院以97年度宜
    簡字第100 號判決處有期徒刑4 月，減為有期徒刑2 月，於
    民國97年6 月30日易科罰金執行完畢。林承葳與代號000000
    00號之成年女子（下稱Ａ女，真實姓名年籍資料詳卷）為朋
    友關係，林承葳因心儀Ａ女，於99年8 月22日晚間7 、8 時
    許撥打電話邀約Ａ女出遊，Ａ女應允後於同日晚間10時許與
    林承葳同赴臺北縣板橋市（現改制為新北市板橋區，以下仍
    援引原名）南雅觀光夜市採買物品，續於翌（23）日凌晨某
    時許同至臺北縣土城市○○路好樂迪KTV 飲酒唱歌。嗣於23
    日凌晨3 時許，Ａ女向林承葳表示欲返家休息，詎林承葳竟
    基於強制性交之犯意，駕駛車號9560-VJ 號自用小客車，逕
    行將Ａ女載往其位於臺北縣土城市○○路12巷52之1 號住處
    ，迨抵達上址門外，林承葳先將Ａ女拖行下車，以一手掐住
    Ａ女之頸部，一手摀住Ａ女嘴部方式，將Ａ女強拉進該址1
    樓，並沿屋內樓梯再行強拉Ａ女至上開址之2 樓林承葳房間
    內，致Ａ女受有兩側鎖骨下方及胸骨前皮膚處有散在性小出
    血點、右上臂外側有7 公分X0.2公分長紅色新瘀痕、瘀痕表
    面略有擦傷、右手肘關節處有1.5 公分X1.5公分瘀青、右手
    肘外側處有長1.5 公分長新瘀痕之傷害。至上開2 樓林承葳
    房間內，林承葳即向Ａ女恫稱：我今天可以讓你死、我要幹
    死你等語，要求Ａ女自行褪去上衣，Ａ女為求自保，遂趁隙
    以其行動電話撥打電話給友人周思妤所使用之門號00000000
    00號行動電話，使周思妤可以得知其身處危險。林承葳待Ａ
    女褪去上衣後，不顧Ａ女之拒絕，強行脫去Ａ女之內衣褲，
    ，將Ａ女壓制於床上，以其陰莖插入Ａ女陰道內，違反Ａ女
    之意願，對Ａ女強制性交得逞。林承葳於射精後，要求Ａ女
    前往上開住處1 樓之廁所沖洗，詎林承葳另接續基於強制性
    交之犯意，又將Ａ女拉至2 樓房間，並將Ａ女壓制於床上，
    不顧Ａ女之反抗，以其陰莖插入Ａ女之陰道之方式，違反Ａ
    女之意願，對Ａ女強制性交得逞，並致Ａ女尿道口兩側分別
    受有3 道裂傷之傷害（左側兩道分別為1.3 公分、0.8 公分
    ，右側1 道1 公分）。嗣於99年8 月23日上午5 時許，林承
    葳始駕駛上開車輛送Ａ女返回住處。
二、案經Ａ女訴由臺北縣（現改制為新北市，以下同）政府警察
    局土城分局移送臺灣板橋地方法院檢察署檢察官偵查起訴。
    理  由
壹、程序部分：
一、告訴人Ａ女於警詢所言無證據能力：
    按Ａ女於警詢為其所涉事實為見聞之陳稱，係屬被告以外之
    人所為之言詞供述，今既經被告之辯護人對此部分證據能力
    聲明異議（見本院卷第27、68頁反面），公訴人復未明確指
    出Ａ女於警詢所言有何較為可信之特別情況，而得依刑事訴
    訟法第159 條之2 規定例外取得證據能力情形，故依同法第
    159 條第1 項之規定，應認告訴人Ａ女於警詢時之證述不具
    證據能力。
二、證人即告訴人Ａ女於偵查中之具結證述有證據能力：
    按被告以外之人於審判外之陳述，雖不符刑事訴訟法第159
    條之1 至第159 條之4 之規定，而經當事人於審判程序同意
    作為證據，法院審酌該言詞陳述或書面陳述作成時之情況，
    認為適當者，亦得為證據；當事人、代理人或辯護人於法院
    調查證據時，知有第159 條第1 項不得為證據之情形，而未
    於言詞辯論終結前聲明異議者，視為有前項之同意，刑事訴
    訟法第159 條之5 定有明文。本件援引之證人Ａ女於偵查中
    之證述，固屬傳聞證據，然被告於準備程序及審理時對上開
    證據係請辯護人為其表示意見，而辯護人於100 年3 月7 日
    審理程序時表示Ａ女於偵查中之證述業經具結，而有證據能
    力（見本院卷第68頁反面），另本院審酌該證據作成時之狀
    況，並無違法取證或有不宜作為證據情形，依上揭說明，應
    有證據能力。
三、證人周思妤於偵查中之證述有證據能力：
    按被告以外之人於偵查中向檢察官所為之陳述，除顯有不可
    信之情況者外，得為證據，刑事訴訟法第159 條之1 第2 項
    定有明文。檢察官於偵查中對被告以外之人（包括證人、鑑
    定人、告訴人、被害人及共同被告等）所為之偵查筆錄，雖
    係被告以外之人於審判外之陳述，惟現階段刑事訴訟法規定
    檢察官代表國家偵查犯罪、實施公訴，依法其有訊問被告、
    證人及鑑定人之權，證人、鑑定人且須具結，而實務運作時
    ，檢察官偵查中向被告以外之人所取得之陳述，原則上均能
    遵守法律規定，不致違法取供，其可信度極高。職是，被告
    以外之人前於偵查中已具結而為證述，除反對該項供述得具
    有證據能力之一方，已釋明「顯有不可信之情況」之理由外
    ，不宜以該證人未接受他造之反對詰問為由，即遽指該證人
    於偵查中之陳述不具證據能力。查本件證人周思妤曾於檢察
    官偵查中到庭具結證述，被告及辯護人未曾提及檢察官在偵
    查時有何不法取供之情形或上開證人之證述有何顯不可信之
    情況；又經檢察官聲請傳喚證人周思妤於本院審理時到庭進
    行交互詰問，惟經本院傳喚證人周思妤，經送達傳票後，證
    人周思妤無正當理由不到場（見本院卷第81至82頁、第87頁
    ），本院認證人周思妤已於偵查中詳為證述，且無「顯有不
    可信之情況」，認為無重複傳訊之必要，依上說明，並權衡
    刑事訴訟法第159 條之3 第4 款之立法意旨，證人周思妤於
    偵查中之證言，自具有證據能力。
四、告訴人Ａ女於馬偕紀念醫院（下稱馬偕醫院）之急診病歷、
    同院99年8月23日北市衛醫字第1101100011號受理疑似性侵
    害事件驗傷診斷書及99年10月14日馬院醫婦字第0990004129
    號函、臺北市立聯合醫院陽明院區99年8月26日診斷證明書
    均具有證據能力：
    按刑事訴訟法第159 條之4 規定，可作為證據之文書有：一
    、除顯有不可信之情況外，公務員職務上製作之紀錄文書、
    證明文書。二、除顯有不可信之情況外，從事業務之人於業
    務上或通常業務過程所須製作之紀錄文書、證明文書。三、
    除前二款之情形外，其他於可信之特別情況下所製作之文書
    。而該法條第2 款所稱從事業務之人於業務上或通常業務過
    程所須製作之紀錄文書、證明文書，因係於通常業務過程不
    間斷、有規律而準確之記載，且大部分紀錄係完成於業務終
    了前後，無預見日後可能會被提供作為證據之不實登載動機
    ，不實之可能性甚小，除非該等紀錄文書或證明文書有顯然
    不可信之情況，否則有承認其為證據之必要（最高法院95
    年度台上字第6003號判決意旨參照）。則告訴人Ａ女於馬偕
    醫院之急診病歷、馬偕紀念醫院99年8 月23日北市衛醫字第
    1101100011號受理疑似性侵害事件驗傷診斷書、臺北市立聯
    合醫院陽明院區99年8 月26日診斷證明書，均係該醫院醫師
    平日執行業務時通常會製作之文書或證明文書，且該文書係
    完成於執行醫療業務終了之後，無預見日後可能會被提供作
    為證據之不實登載動機，不實之可能性甚小，且無任何不可
    信之情況；又被告、辯護人雖於準備程序表示尚未閱覽上開
    資料，無從表示意見，惟於閱覽後，於本院言詞辯論終結前
    ，均未對此表示異議，從而，依上開說明，馬偕醫院之急診
    病歷、馬偕紀念醫院99年8 月23日北市衛醫字第1101100011
    號受理疑似性侵害事件驗傷診斷書、臺北市立聯合醫院陽明
    院區99年8 月26日診斷證明書，均應具有證據能力。再者，
    馬偕醫院99年10月14日馬院醫婦字第0990004129號函（見偵
    查卷第66頁）乃該院就其出具之驗傷診斷證明書內容、急診
    病歷內容再為說明，而與驗傷診斷書、急診病歷具有同等程
    度之可信性，依據刑事訴訟法第159 條之4 第3 款之規定，
    亦具有證據能力。
五、告訴人使用之行動電話門號通聯紀錄1 份具證據能力：
    被告及辯護人就上開書面陳述，於本院調查證據時知有刑事
    訴訟法第159 條第1 項不得為證據之情形，均未於言詞辯論
    終結前聲明異議，視為同意作為證據，本院審酌該等書面陳
    述作成之情形正常，並無何違背法定程序或不當之情形，且
    與待證事實相關，認適當作為證據，故上開書面陳述依刑事
    訴訟法第159 條之5 之規定，具有證據能力。
貳、實體部分：
一、訊據被告林承葳固坦承伊和告訴人Ａ女是朋友關係，99年8
    月22日晚間7 、8 時許伊確有撥打電話邀約Ａ女出遊；有於
    上開時、地與告訴人發生性行為2 次之事實，惟矢口否認有
    何強制性交之犯行，辯稱：伊和告訴人是朋友關係，99年8
    月22日晚間至南雅夜市後，告訴人亦同意與伊至KTV 唱歌；
    伊送告訴人回家途中，問告訴人是否至伊住處，告訴人亦應
    允，嗣告訴人至伊住處2 樓，伊與告訴人係自然地發生性行
    為；告訴人尚主動邀集伊至住處1 樓沖洗，嗣後2 人回到伊
    住處2 樓後，又發生第2 次性關係；該2 次性行為均經告訴
    人同意；期間2 人動作均未停止，亦未見告訴人有何撥打電
    話行為；而於告訴人與伊為性行為後，告訴人向伊借款新臺
    幣7 萬元欲用以告訴人先前應給付他人之賠償金，惟遭伊拒
    絕，告訴人因此心有不滿，嗣後告訴人即要求伊載她回家；
    伊實未違反告訴人意願對告訴人為強制性交行為云云。經查
    ：
  (一)被告與告訴人為朋友關係，被告於99年8 月22日晚間7 、8
    時許撥打電話邀約告訴人出遊，告訴人答應後於同日晚間10
    時許與被告同赴臺北縣板橋市南雅觀光夜市採買物品，續於
    翌（23）日凌晨某時許同至臺北縣土城市○○路好樂迪KT V
    飲酒唱歌等事實，為證人即告訴人Ａ女於偵查中陳述明確，
    且為被告所不否認，故上開事實堪信為真實。另告訴人於同
    月23日凌晨3 時許，搭乘被告所駕駛之車號9560-VJ 號自用
    小客車，至被告位於臺北縣土城市○○路12巷52之1 號住處
    ；告訴人於同日凌晨3 時許至5 時許間於上址2 樓被告之房
    間內，與被告曾接續有2 次性行為，此亦經證人Ａ女於偵查
    中指述甚詳（見偵查卷第50至52頁），且經被告於本院審理
    時自承該日確實與告訴人於上址為2 次性行為等語（見本院
    卷第23頁反面至第24頁）；又採集告訴人陰道深部、外陰部
    檢體，發現有精子細胞，該精子細胞之DNA-STR 型別與被告
    相符等情，復有內政部警政署刑事警察局99年10月18日刑醫
    字第0990122483號鑑定書1 份附卷可稽（見偵查卷第73至74
    頁）。是被告與告訴人於上揭時地曾有接續2 次性行為之事
    實堪為屬實。從而，被告將其陰莖插入告訴人之陰道而為性
    行為時，是否違反告訴人之意願即為本件之爭點。
  (二)關於告訴人至被告上開住所之經過，證人Ａ女於偵查中已明
    確證稱：其與被告於KTV 飲酒唱歌後，向被告說要回家，被
    告即駕車沿臺北縣土城市○○路行駛，到了其住家路口被告
    卻未停車，將車開往上開中洲路之被告住家外，其曾向被告
    表達這樣其會生氣，今後將不再與被告外出，惟被告並未置
    理，至被告上開住處1 樓外時，被告拉其右手強要其下車，
    其往大馬路跑並大聲叫，但當時該地並無他人，被告又從其
    後面以一手掐住其脖子，一手摀住其嘴巴，強行將其拉進被
    告上址1 樓等語（見偵查卷第50、51頁）。又Ａ女於99年8
    月23日上午11時許至馬偕醫院驗傷診療，其頸肩部確實受有
    兩側鎖骨下方及胸骨前皮膚處有散在性小出血點之傷害，此
    有上開馬偕醫院受理疑似性侵害事件驗傷診斷書1 份、Ａ女
    當日於馬偕醫院拍攝之頸部照片2 張在卷可憑。是證人Ａ女
    上開指述被告於上揭住處1 樓外，強行以一手掐住Ａ女之頸
    部，一手摀住Ａ女嘴部方式，將Ａ女強拉進該址1 樓等情應
    足看採信。被告辯稱告訴人係自願至伊住家，並未拉、掐告
    訴人，惟又稱不知告訴人身上有無傷痕云云，實與事實不符
    ，而無足採。
  (三)另證人Ａ女於偵查中亦對於被告對其強制性交過程具結證稱
    ：進了被告上開住處後，被告將其強拉之2 樓，上了2 樓後
    ，其坐於沙發上，被告則對其說「我今天就可以讓你死」、
    「要幹死你」，被告又說喃喃自語說伊遭老婆背叛等語，並
    逼其脫去上衣，其當時很害怕，即自行將上衣脫去，嗣後被
    告將其壓制於床上，將其內衣、褲脫去，被告用腳將其緊夾
    的腳扳開後，未戴保險套將伊陰莖插入其陰道內，強制性交
    得逞；被告射精於其腹部後，要求其至1 樓廁所沖洗，於廁
    所內其哭求被告讓其離開，然被告又將其拉至2 樓，將其壓
    制於床上，又將伊陰莖插入陰道內，而強制性交得逞。期間
    其不斷哭泣，被告叫其不要一直哭，不然不讓其回家，其忍
    住不哭後，被告始駕車載送其回家等語（見偵查卷第50至52
    頁）。經核證人Ａ女於偵查中所述其遭被告強制性交過程無
    前後矛盾之處。又Ａ女於99年8 月23日凌晨5 時許返回家中
    ，旋即於同日上午11時許至馬偕醫院驗傷診療，診療結果其
    於四肢受有右上臂外側有7 公分X0.2公分長紅色新瘀痕、瘀
    痕表面略有擦傷、右手肘關節處有1.5 公分X1.5公分瘀青、
    右手肘外側處有長1.5 公分長新瘀痕之傷害，陰部處之尿道
    口兩側分別有3 道裂傷（左側兩道分別為1.3 公分、0.8 公
    分，右側1 道1 公分），此有馬偕醫院受理疑似性侵害事件
    驗傷診斷書1 份及告訴人於該院拍攝之受傷照片10張附卷足
    憑。從而，可認證人Ａ女指述之被告以強制力將其強拉至2
    樓並壓致於床上等情應堪屬實；又告訴人於尿道處確實受有
    3 道裂傷之傷害，證人Ａ女所述被告違反其意願將陰莖插入
    其陰道內之情，當非屬虛構。則被告於本院審理程序時辯稱
    ：伊與告訴人為性交時，動作較為激烈，告訴人之下體也比
    較小，因沒有潤滑即為性行為而生之尿道裂傷結果云云，實
    難採信。
  (四)再者，證人Ａ女於偵查中陳述其遭被告強制性交期間，曾偷
    偷以其行動電話撥出電話給其朋友周思妤，電話撥通後，其
    將電話放置於旁邊，讓周思妤得知其現有危險，電話撥通後
    ，周思妤有將電話掛斷，並又撥打電話進來，2 人電話通聯
    時間約有10分鐘等語（見偵查卷第50至51頁）。而證人周思
    妤於偵查中證稱：於99年8 月23日凌晨3 時許，我的行動電
    話0000000000號有接到證人Ａ女的來電，我接通後只聽到證
    人Ａ女一直哭，並聽到有男生罵Ａ女髒話，並叫Ａ女把褲子
    脫掉；後來電話掛斷後，我又撥打回去，但證人Ａ女沒有接
    電話，此時我有發簡訊問證人Ａ女身在何處；我又再撥打電
    話，證人Ａ女接通後說那男生不在，在下面，我叫證人Ａ女
    偷跑回來，可是證人Ａ女說她沒辦法；直到上午5 、6 點，
    證人Ａ女才又撥打電話給我，說她已經回到住處，我才趕至
    證人Ａ女住處等語（見偵查卷第60至61頁）。經核證人Ａ女
    行動電話之通聯紀錄，於99年8 月23日凌晨4 時30分許確實
    有撥打電話給證人周思妤使用之門號0000000000號紀錄，該
    電話通聯紀錄有765 秒；於同日上午4 時45分、4 時46分證
    人周思妤則撥打電話給證人Ａ女，通聯時間分別為40秒、58
    秒；又於4 時49分證人周思妤發送簡訊予證人Ａ女；至5 時
    16分證人Ａ女始又撥打電話給證人周思妤，此有卷附證人Ａ
    女使用之行動電話通聯紀錄1 份可憑。是證人Ａ女於偵查中
    所陳述，於遭被告脅迫期間，其曾偷偷撥打電話給證人周思
    妤，通聯時間約有10分鐘，然並未與證人周思妤直接說話，
    另證人周思妤所述，其接通證人Ａ女之電話後，並未與之說
    話，只是聽到證人Ａ女的哭泣聲及一名男生之叫罵聲等語相
    符。且證人周思妤於偵查中證述，其嗣後發送簡訊問證人Ａ
    女身在何處，又再回撥電話給證人Ａ女並請其趕緊偷跑回來
    等語，亦均與上開通聯紀錄顯示之40秒、58秒通話紀錄及收
    簡訊之紀錄大致相符。是證人周思妤既於99年8 月23日凌晨
    4 時30分接獲證人Ａ女之來電，並於電話中聽聞證人Ａ女之
    哭泣聲及男子之叫罵、叫證人Ａ女脫去褲子之聲音，時間並
    長達765 秒，堪認證人Ａ女上開所述為真實，被告於該日確
    有違反告訴人意願，對告訴人為強制性交行為。
  (五)另告訴人於事發後之99年8 月23日上午11時39分即至馬偕醫
    院急診處掛號，並向醫生主述其服用有多顆普拿疼藥錠（即
    ACT ），惟無法確實告知院方所服用量，故院方無法判別有
    無服用過量情形，為免造成肝衰竭現象，醫生先以告訴人已
    中毒情況處理，先予以NAC （即ACT 中毒解藥），再行抽血
    檢驗告訴人血中之ACT 濃度，嗣後報告顯示並無服用過量情
    形，此有馬偕醫院99年10月14日馬院醫婦字第0990004129號
    函（見偵查卷第66頁）附卷可稽。又告訴人之血液中濃度雖
    未過量，然依據告訴人病歷報告顯示，告訴人確實主述其於
    當日上午5 時許回家後服用有多顆普拿疼藥錠，且於同日下
    午2 時許經採檢送驗後，血液中ACT 濃度仍有1.9ug/mL；又
    告訴人嗣後精神有憂鬱狀態，此亦有卷附之馬偕醫院檢驗報
    告及臺北市立聯合醫院陽明院區99年8 月26日診斷證明書各
    1 份可憑，足見告訴人於本案發生後確實因情緒不穩，而服
    用普拿疼藥錠，且患有情緒障礙等情，堪認告訴人所述曾於
    上開時、地遭被告強制性交，事後並服用普拿疼藥錠等語屬
    實，被告辯稱係與告訴人係兩情相悅發生性行為云云，與事
    實不符，不足採信。
  (六)至被告於本院準備程序時辯稱：伊與告訴人上2 樓後，告訴
    人有撥打電話給朋友交談，時間約1 、2 分鐘；於第一次性
    交行為時未見告訴人撥打電話出去；於第一次性行為完畢、
    告訴人沖洗後，告訴人於2 樓沙發上有在按手機，伊不知告
    訴人有無撥打電話，只知道告訴人並未講電話；第二次性行
    為時，二人動作並未停止，且過程中告訴人亦未撥打電話云
    云（見本院卷第23頁反面至第24頁）。另又辯稱：於告訴人
    、證人周思妤於99年8 月23日上午4 時30分長達765 秒（即
    12分45秒）之通聯時間，倘證人周思妤知告訴人陷於危險，
    應無可能掛斷電話，然證人周思妤於偵查中卻證述該通電話
    告訴人掛斷，顯與Ａ女所述不符；且倘證人周思妤知告訴人
    身處險境，亦無可能掛斷電話，而應報警處理；又依據證人
    周思妤嗣後與告訴人通聯有40秒、58秒、只發送一通簡訊給
    告訴人、於5 時16分係告訴人撥打電話給證人周思妤之通聯
    紀錄，亦與證人周思妤證述有所不符云云（見本院卷第102
    頁至102 頁反面）。然查，證人周思妤於偵查中對其與告訴
    人長時間通聯之電話，僅證述「後來電話掛斷」，並未為何
    人掛斷電話之陳述；又於該通電話告訴人、證人周思妤並未
    直接通話，證人周思妤雖知告訴人陷於危險，然亦未能得知
    告訴人身於何處及具體事發過程為何，則於該時狀況下，一
    般之人是否均有依據該通聯而立即報警處理反應，實有疑義
    。是該通電話嗣後經掛斷，亦非與常情相悖。況證人周思妤
    旋即再次撥打電話並發送簡訊予告訴人欲問清當時詳情，並
    要告訴人偷跑回來，顯見證人周思妤於該時仍未能確知證人
    身在何處，僅欲告訴人脫離現場，而認無報警可能。另證人
    周思妤期間究發送幾通簡訊、於期間之通聯電話究竟為何人
    所撥出，均未能影響上開通聯紀錄顯示之客觀事實，而該通
    聯紀錄顯示，期間（即4 時30分至5 時16分間，於同一基地
    台）告訴人曾撥出2 通電話予證人周思妤，與證人周思妤所
    述「一通電話通聯時間約10幾分鐘左右」、「後來她又打電
    話給我，我接起來，他就說那個男生不在」等語大致相符；
    另該通聯紀錄亦顯示證人周思妤發送簡訊及撥打電話予告訴
    人，與證人周思妤所述「一開始告訴人沒有接電話時，我有
    傳簡訊給她問她你在哪裡」、「後來告訴人有接到電話」等
    語亦大致相符。從而，縱證人周思妤與告訴人之證述或有細
    節不一之處，然依上開所述，證人周思妤於偵查中所證述並
    未與客觀事實有何相悖之處。況依常理，一般人之記憶有限
    ，證人周思妤於偵查中作證之際，距事發時間業已相隔一個
    月，對於該日撥打電話、接收電話或何人先行掛斷電話等細
    節本無可能詳細記憶，是證人周思妤與告訴人所述互有瑕疵
    之處，尚不足影響主要事實之判斷，被告所辯尚無足採。
  (七)再被告辯稱：倘當日被告確以強制力強拉告訴人上下樓，則
    依該樓梯為鐵製且告訴人當日穿著短衣、短褲等情，告訴人
    無可能僅受有上開傷勢，應係造成大面積之傷害；且若被告
    真有以手勒住告訴人脖子，告訴人頸部應有勒痕，然告訴人
    亦無該種傷勢，可見告訴人所述為不實云云（見本院卷第10
    3 頁）。然查，證人Ａ女於偵查中已係證稱：被告將其拉至
    2 樓，於2 樓其很害怕一直哭；被告對其第一次強制性交行
    為完畢後，被告帶其至1 樓沖水，又拉其至2 樓接續為第二
    次強制性交行為，嗣後又將其拖到1 樓廁所沖水等語（見偵
    查卷第51頁）。由證人Ａ女上開證述用語雖為「拉」、「拖
    」，然其亦證稱其很害怕，期間一直哭泣，則於該時告訴人
    處於恐懼，且為求安全離開被告住處之情形下，於被告拉、
    拖其身體之際，被動配合被告之動作，未造成大面積之淤傷
    傷害，亦與常理相符。再者，告訴人確實受有右上臂外側有
    7 公分X0.2公分長紅色「新瘀痕」、瘀痕表面略有擦傷、右
    手肘關節處有1.5 公分X1.5公分瘀青、右手肘外側處有1.5
    公分長「新瘀痕」之傷害，頸部亦受有兩側鎖骨下方及胸骨
    前皮膚處有散在性小出血點，顯見告訴人所受傷勢非屬日前
    之舊傷害，而係於該日所受之傷害，苟被告未違反Ａ女意願
    ，以強暴、脅迫方式對告訴人為強制性交行為，告訴人當無
    可能受有多處淤傷、頸部有散在性小出血之傷害；又縱如被
    告所言，二人於行為時較為激烈，告訴人亦無可能受有「擦
    傷」及「7 公分X0.2公」之長條形淤痕（見卷附告訴人該傷
    勢照片5 張）。是被告上開所辯亦不足採信，應以證人Ａ女
    於偵查中所指述較為真實。
  (八)復被告辯稱：倘若告訴人真受被告強制性交，告訴人之住處
    對面即派出所，何以未立即報案，反撥打電話給證人即被告
    、告訴人之友人簡正一，要證人簡正一轉知被告如何處理，
    可見告訴人目的係為敲詐勒索錢財云云（見本院卷第103 頁
    反面至104 頁）。然查，被告與告訴人為舊識，此乃被告所
    不否認，則告訴人遭被告為強制性交後，欲以私下和解方式
    處理該案，而不願宣揚此事，與一般遭強制性交之受害人行
    為模式並無特別相異之處。倘告訴人真有意謀策此事並敲詐
    被告錢財，應於案發前日積極主動聯繫被告，於事發後亦積
    極與被告或證人簡正一來回聯繫，以促其目的；然於事發前
    之晚間，乃被告積極主動邀約告訴人出遊，又於99年8 月23
    日上午10時18分至11時10分與證人簡正一使用之門號000000
    0000號短時間密集通聯後（見卷附之告訴人通聯紀錄），旋
    即於上午11時39分抵達馬偕醫院急診處（見告訴人急診病歷
    表記載之到院時間），此與一般謀策計畫詐取金錢之模式亦
    有不同。再者，證人簡正一於本院審理時證稱：告訴人打電
    話給他，說遭被告強制為性行為，且邊講邊哭，嗣後該電話
    被告訴人之女性友人搶走，他即與該女性友人講話；該女生
    並問說應如何處理，他則建議直接報警處理即可；嗣後告訴
    人有撥打電話給他，說已經報警了，要他轉知被告；他覺得
    告訴人可能是要其他東西，類似金錢的東西，要不然告訴人
    當下可以報警，為何不報警等語（見本院卷第66至67頁反面
    ）。由證人簡正一上開證述，亦可得知告訴人於撥打電話之
    際，情緒尚未平復，且與證人簡正一通聯結束後，旋即至醫
    院驗傷、報警，嗣再告知證人簡正一已報警乙事，並無任何
    談及金錢給付事宜；另證人簡正一所述覺得告訴人係為索討
    金錢等語，乃證人簡正一主觀上之臆測，並無客觀事實可為
    佐憑，縱告訴人欲促被告以金錢和解，亦為告訴人未想進行
    法律程序所致，非可因此推論證人Ａ女於偵查中構詞誣陷被
    告。是被告上開空言所辯亦無足採。
  (九)繼之，被告辯稱：告訴人係於酒店上班，且有從事性交易工
    作，倘被告欲與告訴人為性行為，與告訴人為性交易即可，
    何須對其為性侵害行為云云（見本院卷第104 頁）。雖證人
    簡正一於本院審理時證稱：其友人曾告知有與告訴人出場為
    性交易行為等語（見本院卷第65頁反面、68頁），然縱告訴
    人從事者為酒店服務小姐，且曾為性交易工作，惟仍擁有其
    性自主權，非可認與告訴人為性行為均得以金錢為衡量。倘
    告訴人非有為性行為之意願，他人即無可違反其意願對其為
    強制性交行為。而上開時地被告違反告訴人之意願，對告訴
    人為強制性交行為已如上述，被告上開所辯與告訴人為性交
    易即可云云，亦無可翻異上開事實之認定。
  (十)綜上所述，本件事證明確，被告對告訴人強制性交犯行已堪
    認定，應予依法論罪科刑。
二、核被告所為，係犯刑法第221 條第1 項強制性交罪。被告於
    上開時、地接續以性器進入告訴人性器內各1 次之強制性交
    行為，係在密切接近之時間、相同之地點實施，該二次強制
    性交行為間之獨立性極為薄弱，依一般社會觀念難以強行分
    離，顯係基於單一犯意接續所為，侵害單一法益，應包括於
    一行為予以評價，為接續犯，應論以一罪。又查被告前受有
    如事實欄所載有期徒刑執行完畢紀錄，有臺灣高等法院被告
    前案紀錄表1 份在卷可憑，其於受有期徒刑執行完畢後，5
    年以內故意再犯本件有期徒刑以上之罪，為累犯，應依刑法
    第47條第1 項之規定加重其刑。爰審酌被告之前案紀錄，足
    認其素行非佳，被告為圖滿足一己之私慾，不顧告訴人之意
    願，以強暴方式對告訴人強制性交，戕害告訴人之性自主權
    ，所為已對告訴人身心造成重大傷害，兼衡其犯罪之動機、
    目的、手段、智識程度、犯後態度等一切情狀，量處如主文
    所示之刑，以資懲儆。
據上論斷，應依刑事訴訟法第299 條第1 項前段，刑法第221 條
第1 項、第47條第1 項，判決如主文。
本案經檢察官黃致中到庭執行職務。
中    華    民    國   100    年    4     月    13    日
                  刑事第二庭  審判長法  官  王屏夏

                                    法  官  黎錦福

                                    法  官  曹惠玲
上列正本證明與原本無異。
如不服本判決，應於判決送達後10日內敘明上訴理由，向本院提
出上訴狀 (應附繕本) ，上訴於臺灣高等法院。其未敘述上訴理
由者，應於上訴期間屆滿後20日內向本院補提理由書「切勿逕送
上級法院」。
                                    書記官  蕭佩宜

中    華    民    國   100    年    4     月    15    日
附錄本案論罪科刑法條：
中華民國刑法第221條
對於男女以強暴、脅迫、恐嚇、催眠術或其他違反其意願之方法
而為性交者，處3 年以上10年以下有期徒刑。
前項之未遂犯罰之。